臺灣臺中地方法院刑事裁定　　　　　 100年度聲簡再字第13號
再審聲請人
即受判決人　林玟瑞
上列聲請人因違反毒品危害防制條例案件，對於本院100年度簡
上字第78號中華民國100年5月30日第二審確定判決（原審案號：
本院99年度簡字第973號；原起訴案號：臺灣臺中地方法院檢察
署99年度毒偵字第2515號），聲請再審，本院裁定如下：
    主  文
再審之聲請駁回。
    理  由
一、聲請意旨詳如附件刑事聲請狀所載。
二、按再審程序係就確定判決事實錯誤所設之救濟方法，除有刑
    事訴訟法第426條第3項前段所定情形外，應由判決之原審法
    院管轄。本件聲請人即受判決人林玟瑞所犯違反毒品危害防
    制條例案件，經本院以99年度簡字第973號判處有期徒刑3月
    後，聲請人不服提起上訴，經本院以100年度簡上字第78號
    受理後，以上訴為無理由，駁回上訴而確定等情，業據本院
    調取上開卷宗核閱無誤，按諸前揭說明，本件聲請再審應由
    本院合議庭管轄，合先敘明。
三、按法院認為無再審理由者，應以裁定駁回之。經前項裁定後
    ，不得更以同一原因聲請再審。刑事訴訟法第434條定有明
    文。
四、次按有罪之判決確定後，有左列情形之一者，為受判決人之
    利益，得聲請再審︰六、因發現確實之新證據，足認受有罪
    判決之人應受無罪、免訴、免刑或輕於原判決所認罪名之判
    決者。刑事訴訟法第420條第1項第6款固有明文。惟按刑事
    訴訟法第413條（即現行刑事訴訟法第420條）第1項第6款所
    謂確實之新證據，須以可認為確實足以動搖原確定判決，而
    為受判決人有利之判決者為限。抗告人聲請再審，係請傳證
    人某甲等證明其在偵查中供述係受看守某乙所脅迫，既非判
    決後發現之新證據，而為抗告人於判決前所明知，又非不須
    調查之確實新證據，自不能謂為有再審之理由（最高法院41
    年臺抗字第1號判例意旨參照）。另按刑事訴訟法第420條第
    1項第6款所謂發見確實之新證據，係指該證據於事實審法院
    判決前已經存在，為法院、當事人所不知，不及調查斟酌，
    至其後始行發見，且就證據本身形式上觀察，固不以絕對不
    須經過調查程序為條件，但必須顯然可認為足以動搖原有罪
    確定判決，而為受判決人無罪、免訴、免刑或輕於原判決所
    認罪名之判決者為限。故受理聲請再審之最後事實審法院，
    應就聲請再審理由之所謂「新證據」，是否具備事實審判決
    前已經存在，為法院、當事人所不知，事後方行發見之「嶄
    新性」，及顯然可認足以動搖原有罪確定判決，應為無罪、
    免訴、免刑或輕於原判決罪名之「顯然性」二要件，加以審
    查，為判斷應否准予開始再審之準據（最高法院93年度臺抗
    字第98號判決意旨參照）。經查，本件聲請人聲請再審，係
    請求傳喚證人黃俊福，用以證明其毒品來源。然此項證據既
    為聲請人於本院確定判決前所明知，即非本院確定判決後發
    現之新證據，復不具備顯然可認足以動搖原有罪確定判決，
    應為無罪、免訴、免刑或輕於原判決罪名之顯然性，按諸前
    揭說明，自與刑事訴訟法第420條第1項第6款所定得聲請再
    審之事由不符。
五、再按不得上訴於第三審法院之案件，除前條規定外，其經第
    二審確定之有罪判決，如就足生影響於判決之重要證據漏未
    審酌者，亦得為受判決人之利益，聲請再審。刑事訴訟法第
    421條亦有明文。惟所謂「足生影響於判決之重要證據漏未
    審酌」，係指當事人於第二審法院判決前所提出之證物，足
    以影響、變更判決結果，而法院漏未審酌而言，如第二審判
    決前所提出之證據，經第二審法院依調查之結果，本於論理
    法則、經驗法則，取捨證據後，認定事實者，則不包括之，
    亦即所謂「有足以影響於判決之重要證據漏未審酌為理由」
    者，必該證據已經提出卻漏未審酌，且該證據確為真實，而
    足以據以認定受判決人應受無罪、或免訴、或輕於原審所認
    定罪名而後可，否則如不足以推翻原確定判決所認之罪名，
    而僅據以爭執原確定判決對證據之取捨，仍不能准許再審。
    經查，本件聲請人聲請再審，係以原判決漏未審酌證人黃俊
    福此項重要證據。然考諸本院100年度簡上字第78號刑事卷
    宗，聲請人係於100年3月15日以「刑事答辯暨聲請調查證據
    狀」（本院100年度簡上字第78號卷【下稱本院簡上字卷】
    第36、37頁），具狀聲請傳喚證人楊庶梅、「新竹人、佳儀
    」、「新竹人、阿國或阿忠」、「湖口人、阿芊」、「臺中
    市豐原人、阿義」、「臺中大雅人、老頭」、「臺中潭子人
    、惡魚」、「臺中大里人、姓名不詳」、楊元龍、張杏芳、
    臧瑞光，嗣於100年4月11日審理期日（本院簡上字卷第61頁
    ）時，則當庭捨棄傳喚證人楊庶梅、楊元龍、張杏芳、臧瑞
    光，始終未曾聲請傳喚證人黃俊福。聲請人於本院確定判決
    前既未曾聲請傳喚證人黃俊福，本院確定判決即無從傳喚並
    審酌此項證據，當無漏未審酌之情事，按諸前揭說明，自與
    刑事訴訟法第421條所定得聲請再審之要件不符。
六、綜上所述，本件聲請人聲請再審之理由，與刑事訴訟法第42
    0條第1項第6款、第421條規定，均不相符，其據以聲請再審
    ，即無理由，均應予駁回。
據上論斷，應依刑事訴訟法第434條第1項，裁定如主文。
中    華    民    國   100    年    10    月    11    日
              刑事第十六庭  審判長法官  劉國賓
                                  法官  許惠瑜
                                  法官  鄭舜元
以上正本證明與原本無異。
本件不得抗告。
                                書記官  黃聖心
中    華    民    國   100    年    10    月    11    日